臺灣彰化地方法院刑事判決　　　　　　 　96年度訴字第744號
公　訴　人　臺灣彰化地方法院檢察署檢察官
被　　　告　甲○○
上列被告因違反毒品危害防制條例案件，經檢察官提起公訴（96
年度毒偵字第1232號），於本院準備程序中，被告就被訴事實為
有罪之陳述，經裁定改行簡式審判程序，本院判決如下：
    主  文
甲○○施用第一級毒品，累犯，處有期徒刑玖月。
    犯罪事實及理由
一、甲○○前因施用毒品案件，經本院裁定送強制戒治，於民國
    89年11月24日停止戒治付保護管束，至90年5 月29日保護管
    束期滿未經撤銷停止戒治處分而執行完畢，並由臺灣彰化地
    方法院檢察署檢察官以90年度戒毒偵字第901 、902 、903
    、904 、905 號為不起訴處分確定。又因施用第一、二級毒
    品案件，分別經本院以93年度訴字第785 號、93年度易字第
    1091號判處有期徒刑9 月、5 月確定，並經定其應執行刑為
    有期徒刑1 年1 月，入監服刑後，甫於94年10月3 日縮刑期
    滿而執行完畢。詎仍未戒除毒癮，復基於施用第一級毒品海
    洛因之犯意，於民國95年11月7 日17時許，在彰化縣彰化市
    ○○路旁某處，以將第一級毒品海洛因粉末置入注射針筒內
    加水後，再以針筒注射手臂血管之方式，施用第一級毒品海
    洛因1 次。嗣因涉嫌違反毒品危害防制條例案件，經警於95
    年11月7 日21時35分許採集其尿液送驗，結果呈嗎啡陽性反
    應，始悉上情。
二、按除被告所犯為死刑、無期徒刑、最輕本刑為3 年以上有期
    徒刑之罪或高等法院管轄第1 審案件者外，於前條第1 項程
    序進行中，被告先就被訴事實為有罪之陳述時，審判長得告
    知被告簡式審判程序之旨，並聽取當事人、代理人、辯護人
    及輔佐人之意見後，裁定進行簡式審判程序；除簡式審判程
    序及簡易程序案件外，第1 審應行合議審判，刑事訴訟法第
    273 條之1 第1 項、第284 條之1 分別定有明文。本件被告
    甲○○所涉係死刑、無期徒刑、最輕本刑為3 年以上有期徒
    刑之罪或高等法院管轄第1 審案件以外之罪，並於本院行準
    備程序時就被訴事實為有罪之陳述，本院合議庭依前揭規定
    ，經評議結果，裁定改由受命法官獨任行簡式審判程序。
三、上開事實，業據被告於本院審理時坦承不諱，且被告經警採
    集其尿液送驗結果，確呈嗎啡陽性反應，亦有詮昕科技股份
    有限公司濫用藥物尿液檢驗報告書1 紙附卷可稽，足徵被告
    之自白確與事實相符，堪以採信。本件事證明確，被告犯行
    應堪認定，應依法論科。
四、按修正毒品危害防制條例就施用毒品者，僅於「初犯」及「
　  5 年後再犯」二種情形，有其追訴條件之限制，即須於初犯
　  經觀察、勒戒或強制戒治釋放後，5 年內均無施用毒品之行
　  為，始能認其前所實施之觀察、勒戒或強制戒治已足遮斷毒
　  癮，而得於5 年後再犯時，再予適用初犯之規定，重行觀察
　  、勒戒等程序；倘5 年內已經再犯，被依法追訴處罰，縱其
  　第3次（或第3次以上）施用毒品之時間在初犯釋放5 年以後
　  ，即與「5年後再犯」之情形有別，且因已於「5年內再犯」
    ，顯見其再犯率甚高，原實施觀察、勒戒或強制戒治，已無
    法收其實效，而無5 年戒斷期之存在，自無再經觀察、勒戒
    及強制戒治之必要，應由檢察官逕行起訴，此有最高法院95
    年度臺非字第59、65號判決及同年度第7 次刑事庭會議決定
    足供參照。本件被告前因施用毒品案件，經送強制戒治後，
    於90年5 月29日執行完畢，又於強制戒治完畢5 年內有施用
    第一、二級毒品之犯行，先後經本院以93年度訴字第785 號
    、93年度易字第1091號判處有期徒刑9 月、5 月確定，並經
    定其應執行刑為有期徒刑1 年1 月，入監服刑後，甫於94年
    10月3 日縮刑期滿而執行完畢，有臺灣彰化地方法院檢察署
    刑案資料查註紀錄表及臺灣高等法院被告前案紀錄表各1 份
    在卷可考，則其再犯本件施用第一級毒品犯行，按諸前揭說
    明，即與5 年後再犯之情形有別，自應逕行追訴。
五、核被告所為，係犯毒品危害防制條例第10條第1 項之施用第
    一級毒品罪。被告為施用而持有第一級毒品海洛因，其持有
    之低度行為，應為施用之高度行為所吸收，不另論罪。末查
    被告前因施用第一、二級毒品案件，分別經本院以93年度訴
    字第785 號、93年度易字第1091號判處有期徒刑9 月、5 月
    確定，並經定其應執行刑為有期徒刑1 年1 月，入監服刑後
    ，甫於94年10月3 日縮刑期滿而執行完畢，有臺灣高等法院
    被告前案紀錄表、臺灣彰化地方法院檢察署刑案資料查註紀
    錄表各1 份在卷可憑，其於有期徒刑執行完畢後，5 年內故
    意再犯本件有期徒刑以上之罪，為累犯，應依刑法第47條第
    1 項之規定加重其刑。爰審酌被告有毒品前科紀錄，及其施
    用毒品之動機、目的、方法、不知珍惜身體、所生危害，暨
    犯後坦承犯行之態度等一切情狀，量處如主文所示之刑。
六、應依刑事訴訟法第273 條之1 第1 項、第299 條第1 項前段
    、第310 條之2 、第454 條第1 項，毒品危害防制條例第10
    條第1 項，刑法第11條前段、第47條第1 項，判決如主文。
本案經檢察官張尹敏到庭執行職務。
中　　華　　民　　國　　96　　年　　5 　　月　　22　　日
　                刑事第一庭          法  官  郭麗萍
以上正本證明與原本無異。
如不服本判決，應於判決送達後10日內向本院提出上訴狀 (須附
繕本)。
中　　華　　民　　國　　96　　年　　5 　　月　　23　　日
                                      書記官  張子涵
附錄本案論罪科刑法條全文：
毒品危害防制條例第10條
施用第一級毒品者，處 6 月以上 5 年以下有期徒刑。
施用第二級毒品者，處 3 年以下有期徒刑。
